臺灣高等法院民事裁定
109年度抗字第659號
抗  告  人  裕融企業有限公司

法定代理人  嚴陳莉蓮


相  對  人  李文賢  

上列抗告人與相對人李文賢間清償票款強制執行事件，因相對人
聲請停止執行，抗告人對於中華民國109 年4 月7 日臺灣新北地
方法院109 年度聲字第70號裁定提起抗告，本院裁定如下：
    主  文
原裁定廢棄。
    理  由
一、按強制執行法第18條第1 項規定強制執行程序開始後，除法
    律另有規定外，不停止執行。明示以不停止執行為原則。同
    條第2 項所以例外規定得停止執行，係因回復原狀等訴訟，
    如果勝訴確定，債務人或第三人之物已遭執行無法回復，為
    避免債務人或第三人發生難以回復之損害，必於認有必要時
    ，始得裁定停止執行。故受訴法院准債務人或第三人提供擔
    保停止執行，須於裁定中表明有如何停止執行之必要性，始
    得謂當。而有無停止執行必要，更應審究提起回復原狀或異
    議之訴等訴訟之債務人或第三人之權利是否可能因繼續執行
    而受損害以為斷。倘債務人或第三人所提訴訟為不合法、當
    事人不適格、顯無理由，或繼續執行仍無害債務人或第三人
    之權利者，均難認有停止執行之必要（最高法院106 年度台
    抗字第690 號裁定參照）。
二、抗告人前於民國109 年1 月20日執臺灣臺中地方法院108 年
    度司票字第6336號裁定（下稱系爭本票裁定）、裁定確定證
    明書為執行名義，向原法院民事執行處（下稱執行法院）聲
    請對相對人之財產為強制執行（該院109 年度司執字第1074
    0 號，下稱系爭執行事件），相對人向原法院提起債務人異
    議之訴（該院109年度訴字第838 號事件），且於起訴狀內
    記載「請法官『可否』先暫停執行扣押，再來好好和債權人協
    商」等語。原法院審酌後，裁定准相對人供擔保新臺幣（下
    同）10萬4,984 元，停止系爭執行事件之執行程序。抗告人
    不服，提起抗告。
三、抗告意旨略以：相對人既已自承有擔任第三人黃清順之連帶
    保證人，依法應負連帶清償責任，黃清順未依約繳款，抗告
    人基於債權人之地位，本有權聲請執行相對人之財產，相對
    人停止執行之聲請，顯無理由。況相對人未提出任何收支收
    據，敘明扶養及受扶養人數，其空言稱扣薪致其無法生活，
    應無可採，復未敘明有何停止執行之必要，原裁定不查，逕
    准予停止執行，顯有不當，爰提起抗告，請求廢棄原裁定等
    語。
四、經查：
（一）抗告人以系爭本票裁定為執行名義，於109年1月20日向執
      行法院聲請強制執行，執行法院查封相對人所有坐落新北
      市○○區○○段000 地號土地應有部分1/4 及其上同段1011建
      號即門牌號碼新北市○○區○○○路000 巷0弄0 號2 樓建物，
      並分別囑託臺灣士林地方法院禁止相對人收取第三人陽興
      造機股份有限公司每月薪資1/3 ；及囑託臺灣臺北地方法
      院扣押相對人對第三人第一商業銀行股份有限公司松山分
      行之存款債權，且相對人已依強制執行法第14條第2 項規
      定，向原法院提起前開債務人異議之訴，均尚未終結等情
      ，業經本院依職權調取上開案卷核閱無訛。
（二）相對人雖辯稱：其僅係黃清順之買車貸款之第二順位保證
      人，黃清順未依約還款，抗告人應先扣押車輛，向第一順
      位保證人李文國取償，不應逕行扣押其薪資或財產云云。
      惟本院觀以系爭本票（見原法院109年度司執字第10740 
      號卷第6 頁），黃清順為發票人，李文國與相對人均為共
      同發票人，既為共同發票人，即均負發票人責任，無相對
      人所稱第一或第二順位保證人情形，另觀以相對人據以提
      起債務人異議之訴之起訴狀，已坦認負有債務，未以系爭
      本票裁定前，有何債權不成立或消滅或妨礙債權人請求之
      事由為據，故相對人之起訴是否合於強制執行法第14條第
      2 項規定，已有疑義。相對人係於起訴狀中，陳及「請法
      官『可否』先暫停執行扣押，再來好好和債權人協商」等語
      （見原法院卷第9 頁），是否已提出停止執行之聲請不明
      ，亦未說明停止執行必要性，及是否願供擔保為聲請，原
      法院未細察相對人真意，即以該起訴狀逕為原裁定，准予
      停止執行之理由，亦僅泛稱「抗告人聲請對相對人之財產
      強制執行，現由系爭執行事件受理中，且相對人所提債務
      人異議之訴，亦經原法院受理，經職權調取核閱系爭執行
      事件卷宗及本案審理卷宗無訛，原法院審究上情及最高法
      院見解，認為相對人之聲請，核與規定相符，聲請停止強
      制執行為有理由，應予准許」等語（見原裁定第2 頁，原
      法院卷第12頁），是否確實合於相對人真意未明，亦難認
      此部分已存在停止執行之必要，揆以前開說明，應認於法
      未合。
五、從而，原裁定准相對人供擔保後，系爭執行事件於上開債務
    人異議之訴事件，判決確定或因和解、撤回起訴等而終結之
    前，暫予停止系爭執行程序，應有未洽，抗告意旨指摘原裁
    定不當，求予廢棄，為有理由，爰由本院予以廢棄，至相對
    人所提供債務人異議之訴具體事由究為何，是否確有停止執
    行聲請真意，應由原法院詳查確認審究，併發回原法院，另
    為適法之處理，故不另為駁回相對人原法院聲請之裁定。
六、據上論結，本件抗告為有理由，爰裁定如主文。　　
中　　華　　民　　國　　109 　年　　6 　　月　　19　　日
                  民事第十三庭  
                      審判長法  官  陳麗芬
                            法  官  林純如
                            法  官  湯千慧

正本係照原本作成。
不得再抗告。
中　　華　　民　　國　　109 　年　　6 　　月　　22　　日

  　　　　　　　　　　　　　書記官  江怡萱